【裁判字號】    99,台上,7452
【裁判日期】    991202
【裁判案由】    偽造文書
【裁判全文】
最高法院刑事判決            九十九年度台上字第七四五二號
上  訴  人  余寶旻
上列上訴人因偽造文書案件，不服台灣高等法院台南分院中華民
國九十九年九月十五日第二審更審判決（九十九年度上更(一)字第
一三九號，起訴案號：台灣台南地方法院檢察署九十五年度偵字
第一三一九八號），提起上訴，本院判決如下：
    主  文
上訴駁回。
    理  由
按刑事訴訟法第三百七十七條規定，上訴於第三審法院，非以判
決違背法令為理由，不得為之。是提起第三審上訴，應以原判決
違背法令為理由，係屬法定要件。如果上訴理由書狀並未依據卷
內訴訟資料，具體指摘原判決不適用何種法則或如何適用不當，
或所指摘原判決違法情事，顯與法律規定得為第三審上訴理由之
違法情形，不相適合時，均應認其上訴為違背法律上之程式，予
以駁回。本件原判決撤銷第一審關於上訴人余寶旻部分之判決，
改判仍論處其共同連續行使偽造私文書，足以生損害於他人罪刑
。已詳敘認定犯罪事實之依據及憑以認定之理由，並對上訴人所
辯各節，如何不足採信，均已依據卷內資料，詳予指駁說明，從
形式上觀察，並無任何違背法令之情形。查證人陳源淦於偵查中
之陳述，與第一審時之陳述雖稍有不符，但其於偵查中之陳述具
有較可信之特別情況，並為證明犯罪事實存否所必要，原審審酌
該證據製作時之情況，依刑事訴訟法第一百五十九條之二規定，
認具證據能力，核無不合；而被害人解文貢等人因案發時間已久
、年事甚高，難免記憶不清，其等前後之指訴，縱略有出入，惟
對於基本事實之陳述則無異致，原審擇其部分證詞為認定犯罪事
實之依據，亦與採證法則無違，況其等於警詢時之指認，原判決
並未採為論罪基礎，上訴人仍持以爭論，亦非適法；又鑑定固為
調查證據方法之一種，然是否實施測謊或筆跡鑑定，為事實審法
院之職權。本件事證明確，證人陳源淦先後於審判中依法具結，
陳述明確，上訴人及其辯護人於原審審判期日，經審判長詢以「
尚有何證據請求調查」時，均答稱「沒有」，則原審未實施測謊
或筆跡鑑定，為無益之調查，仍無調查未盡之違法。上訴意旨未
依據卷證資料，具體指摘原判決如何違背法令，置原判決之論敘
於不顧，仍執陳詞，對原審採證認事職權之適法行使，再為事實
上之爭辯，難謂已符合首揭法定上訴要件，其上訴違背法律上之
程式，應予駁回。又本件得上訴之偽造文書部分，其上訴為不合
法，本院由程序上予以駁回，對於竊盜、詐欺部分自無從適用審
判不可分原則，併為實體上審判，此部分既屬刑事訴訟法第三百
七十六條第二、四款之案件，為不得上訴第三審之案件，其上訴
為不合法，應併予駁回。
據上論結，應依刑事訴訟法第三百九十五條前段，判決如主文。
中    華    民    國  九十九  年   十二   月    二    日
                      最高法院刑事第九庭
                          審判長法官  花  滿  堂  
                                法官  黃  正  興  
                                法官  洪  昌  宏  
                                法官  王  聰  明  
                                法官  黃  梅  月  
本件正本證明與原本無異
                                      書  記  官  
中    華    民    國  九十九  年   十二   月    三    日
                                                      K

司法院資訊處製作；財團法人民間司法改革基金會備份。
